【裁判字號】    91,交自,12
【裁判日期】    920410
【裁判案由】    過失傷害
【裁判全文】
臺灣板橋地方法院刑事判決                          九十一年度交自字第一二號
    自  訴  人  乙○○
    代  理  人  吳中仁律師
    被      告  甲○○
    選任辯護人  施竣中律師
右列被告因過失傷害等案件，經自訴人提起自訴及檢察官移
方法院檢察署九十一年度偵字第二一九一二號），本院判決如左：
    主  文
甲○○駕駛動力交通工具肇事，致人傷害而逃逸，處有期徒刑柒月。緩刑貳年。
    事  實
一、甲○○前曾於民國九十年間因酒後駕車公共危險案件，經臺灣士林地方法院於九
    十年六月二十七日以九十年度交簡字第六六一號刑事簡易判決判處罰金一萬五千
    元，於九十年八月十四日執行完畢。其於九十一年六月二十七日晚上九時二十分
    許，駕駛車號Ｔ二－二二九五號自用小客貨車，沿臺北縣三重市○○道路由光復
    路往五谷王北街方向行駛，行經光復路二段八十七巷三十九弄口前河堤道路與十
    三號越堤道無號誌不規則交岔路口時，疏未注意車前交岔路口車輛往來狀況，逕
    行往左方欲駛上十三號越堤道，適有乙○○騎乘車號ＦＲＰ－三○九號重型機車
    ，沿河堤道路自對向由五谷王北街往光復路方向駛來，亦疏未注意該交岔路口車
    前狀況，逕行駛越交岔路口，甲○○見狀閃避不及，在往十三號越堤道方向前交
    岔路黃色網狀區內，其車車頭左側逕行猛烈撞擊乙○○機車左側，致乙○○人車
    倒地，受有左髖骨折脫臼、左足壓碎傷等傷害（此所涉過失傷害部分，已經撤回
    自訴），詎甲○○肇事後，明知已致人傷害，竟因畏責另行起意，未即時將乙○
    ○送醫救治，旋往十三號越堤道行駛逃離現場。嗣經在場目擊之民眾提供警方甲
    ○○所駕車輛車號，始循線於翌日通知甲○○到案後，查悉上情。
二、案經乙○○提起自訴及訴由臺北縣政府警察局三重分局報請臺灣板橋地方法院檢
    察署檢察官偵查後移送併案審理。
    理  由
一、訊據被告甲○○矢口否認有於右揭時地駕車肇事致自訴人乙○○受傷後逃逸之犯
    行，辯稱：當時伊有停車詢問自訴人傷勢，且路人已叫救護車，伊因伊太太身體
    不適，一時緊張，就先送伊太太回家吃藥，而伊小孩亦因發燒送醫治療，伊並無
    肇事逃逸之犯意云云，然查，被告上開肇事後並未停車查看自訴人受傷情形，即
    駕車離去一節，已據自訴人於警訊指述歷歷（見臺灣板橋地方法院檢察署併案審
    理之偵查卷七頁），並經證人即現場處理警員丙○○到庭證述：伊到現場時肇事
    者已不在現場，是路人提供肇事車輛車號給乙○○，再轉交給伊，伊在現場亦有
    查訪附近居民稱當時有聽到煞車聲，再聽到很大撞擊聲，就跑出來圍觀，有看到
    肇事車輛係往十三號越堤道方向駛離，並提供肇事車輛車號，與乙○○交伊之車
    號相同，經伊循線調查通知車主，甲○○才於同年月二十八日晚上，由其公司人
    員陪同到案說明等語（見本院九十一年十二月六日訊問筆錄）明確，而被告到案
    後於警訊時係辯稱：肇事後伊有停車開車門查看十幾秒，見傷者自己慢慢站起來
    ，伊以為沒事，且當時因伊女兒發燒，伊與伊太太急著將女兒送醫，才駕車離開
    ，在車上伊亦有打電話報警云云（見上開偵查卷十頁），然觀諸現場照片所示，
    自訴人機車嚴重毀損，自訴人左腳傷勢嚴重，地上並有血跡，且參諸上述警員所
    稱附近民眾有聽到極大之撞擊聲情節，可見當時撞擊猛烈，而自訴人腳傷嚴重，
    豈能如被告所稱自行站起，是被告警訊所述情節，有多處與事實、常情相違，已
    堪質疑，其次被告於本院審理時則稱：兩車撞到後，機車倒在伊左後方，伊看到
    自訴人坐起來，伊當時只有開車門沒有下車，問自訴人有無怎樣，自訴人坐在地
    上搖頭只有說他的腳，路邊就有民眾出來觀看，叫說趕快叫救護車，當時伊太太
    因緊張心悸，伊想說已經要叫救護車了，伊就先開車載伊太太先回去吃藥，半個
    小時之後伊才回到現場查看，當時是大約十點多，伊到現場後已沒有看到人了，
    肇事後當天晚上伊想已有人打電話叫救護車，就沒有打電話報警，之後因時間已
    晚，伊也沒有想到在當天晚上向當地派出所查詢自訴人送醫情形等語（見本院九
    十一年十一月二十六日訊問筆錄），所述駕車離去事由及事後有無報警處理等節
    ，又與上開警訊所述前後不一，益見被告上開所辯顯有事後畏罪飾卸之情，況衡
    諸被告考領有駕駛執照，就道路交通管理處罰條例第六十二條第一項：汽車駕駛
    人，駕駛汽車肇事致人受傷或死亡，應即採取救護或其他必要措施，並向警察機
    關報告，不得駛離、逃逸之規定，當知之甚明，且以其車禍肇事撞擊之猛烈、自
    訴人機車損壞及受傷均非輕微，而其肇事後未在場採取救護或其他必要措施並報
    警即駛離，衡諸常情難謂其無卸責逃逸之情。是綜上所述，被告上開所辯顯係事
    後卸責之詞，自不足採，此外自訴人因被告肇事而受有傷害，亦有診斷證明書影
    本一紙附卷可稽，是被告顯有上開肇事逃逸之犯罪事實應屬無訛。從而，本件事
    證明確，被告上開犯行堪以認定，應予依法論科。
三、核被告甲○○上開所為，係犯刑法第一百八十五條之四之肇事逃逸罪。爰審酌被
    告之素行、犯罪之情節、對自訴人所生危害、犯罪後態度及業已與自訴人達成民
    事和解賠償等一切情狀，量處如主文所示之刑。又查被告前未曾受有期徒刑以上
    刑之宣告，有臺灣高等法院被告全國前案紀錄表在卷可按，其因一時失慮致犯本
    罪，經此教訓，當知謹慎，信無再犯之虞，本院認其所宣告之刑，以暫不執行為
    適當，爰併宣告緩刑二年，以啟自新，並觀後效。
四、至自訴人自訴及上開檢察官移送併案審理同一之被告所犯刑法第二百八十四條之
    過失傷害罪嫌部分，依同法第二百八十七條規定，須告訴乃論，惟此部分因被告
    與自訴人已達成民事和解，業經自訴人撤回自訴，有本院九十二年三月二十七日
    審判筆錄可稽，本院自毋須再予審究，附此敘明。
據上論斷，應依刑事訴訟法第三百四十三條、第二百九十九條第一項前段，刑法第一
百八十五條之四、第七十四條第一款，判決如主文。
中      華      民      國    九十二    年      四      月      十      日
                                    臺灣板橋地方法院交通法庭
                                        法  官  彭  全  曄
右正本證明與原本無異
如不服本判決應於送達後十日內向本院提出上訴狀
                                        書記官  梁  宜  庭
中      華      民      國    九十二    年      四      月      十四    日


司法院資訊處製作；財團法人民間司法改革基金會備份。
